最高法院刑事判決　　　　　　　　　　　　　　　九十一年度台上字第五四五五號
　　上　訴　人　台灣高等法院檢察署檢察官
　　上　訴　人　Ｙ ○ ○
　　被　　　告　甲 Ｘ ○
　　　　　　　　甲 Ｊ ○
　　　　　　　　乙 宙 ○
　　　　　　　　Ｍ ○ ○
　　　　　　　　天 ○ ○
　　　　　　　　甲 Ｈ ○
　　　　　　　　甲 辰 ○
　　　　　　　　ｔ ○ ○
　　　　　　　　ｑ ○ ○
　　　　　　　　甲亥○○
　　　　　　　　ｙ ○ ○
　　　　　　　　乙 Ｄ ○
　　　　　　　　乙 Ｅ ○
　　　　　　　　ｍ ○ ○
　　　　　　　　ｎ ○ ○
　　　　　　　　卯 ○ ○
　　　　　　　　ｘ ○ ○
　　　　　　　　乙 丁 ○
　　　　　　　　甲 酉 ○
　　　　　　　　乙 酉 ○
　　　　　　　　甲ｌ○○
　　　　　　　　甲丁○○
　　　　　　　　ａ ○ ○
　　　　　　　　丙 ○ ○
　　　　　　　　甲 ｄ ○
　　　　　　　　乙 寅 ○
　　　　　　　　甲 ｆ ○
　　　　　　　　甲 ｋ ○
　　　　　　　　甲 Ｃ ○
　　　　　　　　甲 ａ ○
　　　　　　　　甲 Ｏ ○
　　　　　　　　Ｊ ○ ○
　　　　　　　　ｓ ○ ○
　　　　　　　　Ｗ ○ ○
　　　　　　　　甲 天 ○
　　　　　　　　甲乙○○
　　　　　　　　ｄ　　○
　　　　　　　　Ｑ ○ ○
　　　　　　　　乙 未 ○
　　　　　　　　Ｐ ○ ○
　　　　　　　　甲 宇 ○
　　　　　　　　Ｂ ○ ○
　　　　　　　　Ｋ○○○
　　　　　　　　甲 ｇ ○
　　　　　　　　甲ｏ○○
　　　　　　　　甲 ｕ ○
　　　　　　　　甲ｘ○○
　　　　　　　　乙 丙 ○
　　　　　　　　Ｏ ○ ○
　　　　　　　　乙 Ｏ ○
　　　　　　　　壬 ○ ○
　　　　　　　　甲 卯 ○
　　　　　　　　甲 ｐ ○
　　　　　　　　Ｖ ○ ○
　　　　　　　　甲子○○
　　　　　　　　甲寅○○
　　　　　　　　甲 ｚ ○
　　　　　　　　ｂ ○ ○
　　　　　　　　ｚ○○○
　　　　　　　　Ｎ ○ ○
　　　　　　　　Ｌ ○ ○
　　　　　　　　玄○○○
　　　　　　　　宇 ○ ○
　　　　　　　　ｃ ○ ○
　　　　　　　　乙 Ｎ ○
　　　　　　　　乙 甲 ○
　　　　　　　　甲 Ｉ ○
　　　　　　　　亥 ○ ○
　　　　　　　　ｕ ○ ○
　　　　　　　　甲 Ｙ ○
　　　　　　　　Ｓ ○ ○
　　　　　　　　乙 Ｂ ○
　　　　　　　　乙 戌 ○
　　　　　　　　甲 ｅ ○
　　　　　　　　乙 卯 ○
　　　　　　　　乙 丑 ○
　　　　　　　　子 ○ ○
　　　　　　　　田 亭 芳
　　　　　　　　Ｉ ○ ○
　　　　　　　　甲 Ｇ ○
　　　　　　　　甲 Ｅ ○
　　　　　　　　乙 Ｋ ○
　　　　　　　　乙Ｉ○○
　　　　　　　　甲 ｗ ○
　　　　　　　　癸 ○ ○
　　　　　　　　丑○○○
　　　　　　　　甲 Ｔ ○
　　　　　　　　甲 Ｗ ○
　　　　　　　　Ｔ ○ ○
　　　　　　　　甲癸○○
　　　　　　　　甲 宙 ○
　　　　　　　　甲 丙 ○
　　　　　　　　甲 戌 ○
　　　　　　　　甲 ｖ ○
　　　　　　　　甲 ｈ ○
　　　　　　　　甲ｑ○○
　　　　　　　　丁 ○ ○
　　　　　　　　ｗ ○ ○
　　　　　　　　甲 Ｋ ○
　　　　　　　　甲 ｔ ○
　　　　　　　　乙 地 ○
　　　　　　　　乙天○○
　　　　　　　　乙 宇 ○
　　　　　　　　ｒ ○ ○
　　　　　　　　乙 亥 ○
　　　　　　　　乙 Ｌ ○
　　　　　　　　甲 Ｚ ○
　　　　　　　　甲 ｒ ○
　　　　　　　　乙 ○ ○
　　　　　　　　甲 Ｌ ○
　　　　　　　　甲 Ｂ ○
　　　　　　　　ｖ ○ ○
　　　　　　　　ｊ ○ ○
　　　　　　　　己 ○ ○
　　　　　　　　ｈ ○ ○
　　　　　　　　ｉ ○ ○
　　　　　　　　劉 孟 奇
　　　　　　　　乙 Ｍ ○
　　　　　　　　乙 乙 ○
　　　　　　　　Ｃ ○ ○
　　　　　　　　宙 ○ ○
　　　　　　　　辰 ○ ○
　　　　　　　　戊 ○ ○
　　　　　　　　未 ○ ○
　　　　　　　　甲 Ｑ ○
　　　　　　　　ｌ ○ ○
　　　　　　　　ｋ ○ ○
　　　　　　　　酉 ○ ○
　　　　　　　　戌 ○ ○
　　　　　　　　甲辛○○
　　　　　　　　ｇ ○ ○
　　　　　　　　甲 午 ○
　　　　　　　　甲己○○
　　　　　　　　Ｘ ○ ○
　　　　　　　　Ｚ ○ ○
　　　　　　　　乙 申 ○
　　　　　　　　乙 癸 ○
　　　　　　　　Ｒ ○ ○
　　　　　　　　Ｙ ○ ○
　　　　　　　　甲 Ｍ ○
　　　　　　　　乙 子 ○
　　　　　　　　甲 Ｐ ○
　　　　　　　　Ｆ ○ ○
　　　　　　　　甲 庚 ○
　　　　　　　　莊 元 
　　　　　　　　甲 巳 ○
　　　　　　　　Ａ ○ ○
　　　　　　　　辛 ○ ○
　　　　　　　　巳 ○ ○
　　　　　　　　甲 Ｕ ○
　　　　　　　　甲ｓ○○
　　　　　　　　地 ○ ○
　　　　　　　　Ｄ ○ ○
　　　　　　　　甲 Ｓ ○
　　　　　　　　寅 ○ ○
　　　　　　　　乙 Ａ ○
　　　　　　　　甲 Ｒ ○
　　　　　　　　甲Ａ○○
　　　　　　　　甲 未 ○
　　　　　　　　甲 壬 ○
　　　　　　　　甲 ○ ○
　　　　　　　　甲 ｙ ○
　　　　　　　　甲 玄 ○
　　　　　　　　Ｈ ○ ○
　　　　　　　　甲 黃 ○
　　　　　　　　甲 Ｖ ○
　　　　　　　　乙 午 ○
　　　　　　　　黃 ○ ○
　　　　　　　　乙 庚 ○
　　　　　　　　ｅ ○ ○
　　　　　　　　乙 辛 ○
　　　　　　　　申 ○ ○
　　　　　　　　甲 ｉ ○
　　　　　　　　甲 ｊ ○
　　　　　　　　Ｕ ○ ○
　　　　　　　　甲 地 ○
　　　　　　　　ｐ ○ ○
　　　　　　　　ｏ ○ ○
　　　　　　　　乙 戊 ○
　　　　　　　　甲 申 ○
　　　　　　　　甲戊○○
　　　　　　　　甲 ｍ ○
　　　　　　　　乙 Ｃ ○
　　　　　　　　甲 Ｎ ○
　　　　　　　　甲 ｎ ○
　　　　　　　　Ｇ ○ ○
　　　　　　　　乙 Ｈ ○
　　　　　　　　乙Ｊ○○
　　　　　　　　甲 甲 ○
　　　　　　　　Ｅ ○ ○
　　　　　　　　乙 Ｆ ○
　　　　　　　　ｆ ○ ○
　　　　　　　　甲丑○○
　　　　　　　　乙 己 ○
　　　　　　　　乙 黃 ○
　　　　　　　　乙 玄 ○
　　　　　　　　廖 德 富原.
　　　　　　　　午 ○ ○
　　　　　　　　乙　　Ｇ
　　　　　　　　甲 ｂ ○
　　　　　　　　甲 ｃ ○
　　　　　　　　甲 Ｆ ○
　　　　　　　　甲Ｄ○○
　　　　　　　　乙 壬 ○
　　　　　　　　乙 巳 ○
右上訴人等因被告等妨害投票案件，不服台灣高等法院中華民國九十一年五月二十一
日第二審判決（八十九年度上訴字第四四七九號，起訴案號：台灣桃園地方法院檢察
署八十七年度偵字第一二七九四號、第一四０八六號、第一四０八七號、第一四０八
八號、第一四０八九號、第一四０九０號、第一四０九一號、第一四０九三號），提
起上訴，本院判決如左：
    主  文
原判決關於如附表所載甲Ｘ○等貳佰零陸人部分均撤銷，發回台灣高等法院。
    理  由
本件原判決撤銷第一審判決關於被告乙戊○等二百零五人（如原判決附表一所載）及
被告乙己○違反選罷法部分，改判論處乙戊○共同以非法之方法，使投票發生不正確
之結果，處有期徒刑陸月，如易科罰金以佰元折算壹日，褫奪公權貳年，緩刑肆年
；ｔ○○、ｒ○○、ｆ○○、甲玄○、Ｈ○○、甲黃○共同以非法之方法，使投票發
生不正確之結果，甲玄○、Ｈ○○、ｔ○○、甲黃○各處有期徒刑伍月，如易科罰金
均以佰元折算壹日，各褫奪公權貳年，均緩刑年，ｒ○○、ｆ○○各處有期徒刑
伍月拾伍日，如易科罰金均以佰元折算壹日，各褫奪公權貳年，均緩刑年，甲Ｋ
○、甲丑○○、乙亥○、乙己○共同以非法之方法，使投票發生不正確之結果，甲Ｋ
○處有期徒刑肆月拾伍日，如易科罰金以佰元折算壹日，褫奪公權貳年，緩刑年
，甲丑○○、乙亥○、乙己○各處有期徒刑肆月，如易科罰金均以佰元折算壹日，
各褫奪公權貳年，均緩刑年；甲Ｘ○、甲Ｊ○、乙宙○、Ｍ○○、天○○、ｑ○○
、甲亥○○、ｙ○○、乙Ｄ○、乙Ｅ○、ｍ○○、ｎ○○、卯○○、ｘ○○、乙丁○
、甲酉○、乙酉○、甲ｌ○○、甲丁○○、ａ○○、丙○○、甲ｄ○、乙寅○、甲ａ
○、Ｊ○○、ｓ○○、甲天○、甲乙○○、ｄ○、Ｑ○○、乙未○、Ｐ○○、甲宇○
、Ｂ○○、Ｋ○○○、甲ｇ○、甲ｏ○○、甲ｕ○、甲ｘ○○、乙丙○、Ｏ○○、乙
Ｏ○、壬○○、甲卯○、甲ｐ○、Ｖ○○、甲子○○、甲寅○○、甲ｚ○、ｂ○○、
ｚ○○○、Ｎ○○、Ｌ○○、宇○○、ｃ○○、乙Ｎ○、乙甲○、甲Ｉ○、亥○○、
甲Ｙ○、Ｓ○○、乙Ｂ○、乙戌○、甲ｅ○、乙卯○、乙丑○、子○○、庚○○、Ｉ
○○、甲Ｇ○、甲Ｅ○、乙Ｋ○、乙Ｉ○○、癸○○、丑○○○、甲Ｔ○、甲Ｗ○、
Ｔ○○、甲癸○○、甲宙○、甲丙○、甲戌○、甲ｖ○、甲ｈ○、甲ｑ○○、丁○○
、ｗ○○、乙地○、乙天○○、乙宇○、乙Ｌ○、甲Ｚ○、甲ｒ○、乙○○、甲Ｌ○
、甲Ｂ○、ｊ○○、己○○、ｈ○○、劉孟奇、乙Ｍ○、乙乙○、Ｃ○○、宙○○、
辰○○、戊○○、未○○、甲Ｑ○、ｌ○○、ｋ○○、酉○○、戌○○、甲辛○○、
ｇ○○、甲午○、甲己○○、Ｘ○○、Ｚ○○、乙申○、乙癸○、Ｒ○○、Ｙ○○（
民國○○○年○月○日生，身分證統一編號：Ｚ000000000號）、甲Ｍ○、
乙子○、甲Ｐ○、Ｆ○○、甲庚○、Ａ○○、辛○○、巳○○、甲Ｕ○、甲ｓ○○、
地○○、Ｄ○○、甲Ｓ○、寅○○、乙Ａ○、甲Ｒ○、甲Ａ○○、甲未○、甲壬○、
甲○○、甲ｙ○、甲Ｖ○、乙午○、黃○○、乙庚○、ｅ○○、乙辛○、甲ｉ○、Ｕ
○○、甲地○、ｐ○○、ｏ○○、甲申○、甲戊○○、甲ｍ○、甲ｎ○、Ｇ○○、乙
Ｈ○、乙Ｊ○○、Ｅ○○、乙Ｆ○共同以非法之方法，使投票發生不正確之結果；甲
Ｘ○、甲Ｊ○、乙宙○、Ｍ○○、天○○、甲亥○○、ｙ○○、乙Ｅ○、ｍ○○、ｎ
○○、卯○○、ｘ○○、甲酉○、甲ｌ○○、甲丁○○、ａ○○、丙○○、甲ｄ○、
乙寅○、甲ａ○、Ｊ○○、ｓ○○、甲天○、甲乙○○、ｄ○、Ｑ○○、乙未○、Ｐ
○○、甲宇○、Ｂ○○、Ｋ○○○、甲ｇ○、甲ｏ○○、甲ｕ○、甲ｘ○○、乙丙○
、Ｏ○○、乙Ｏ○、壬○○、甲卯○、甲ｐ○、Ｖ○○、甲子○○、甲寅○○、甲ｚ
○、ｂ○○、ｚ○○○、Ｎ○○、Ｌ○○、宇○○、ｃ○○、乙Ｎ○、乙甲○、甲Ｉ
○、亥○○、甲Ｙ○、乙Ｂ○、甲ｅ○、乙卯○、乙丑○、子○○、庚○○、Ｉ○○
、乙Ｋ○、乙Ｉ○○、癸○○、丑○○○、甲Ｔ○、甲Ｗ○、Ｔ○○、甲癸○○、甲
宙○、甲丙○、甲戌○、甲ｖ○、丁○○、ｗ○○、乙地○、乙天○○、乙Ｌ○、甲
ｒ○、乙○○、甲Ｌ○、甲Ｂ○、ｊ○○、己○○、ｈ○○、劉孟奇、Ｃ○○、宙○
○、辰○○、戊○○、未○○、甲Ｑ○、ｋ○○、酉○○、戌○○、甲辛○○、ｇ○
○、甲午○、甲己○○、Ｘ○○、Ｚ○○、乙申○、乙癸○、Ｒ○○、Ｙ○○（民國
○○○年○月○日生，身分證統一編號：Ｚ000000000）、甲Ｍ○，乙子○
、甲Ｐ○、Ｆ○○、甲庚○、Ａ○○、辛○○、巳○○、甲Ｕ○、甲ｓ○○、Ｄ○○
、甲Ｓ○、乙Ａ○、甲Ｒ○、甲Ａ○○、甲未○、甲壬○、甲○○、甲ｙ○、甲Ｖ○
、乙午○、黃○○、乙庚○、ｅ○○、乙辛○、甲ｉ○、Ｕ○○、甲地○、ｐ○○、
ｏ○○、甲戊○○、彭佳美、甲ｎ○、Ｇ○○、乙Ｈ○、Ｅ○○、乙Ｆ○各處有期徒
刑月，如易科罰金均以佰元折算壹日，各褫奪公權壹年，均緩刑貳年，乙Ｄ○、
ｌ○○、Ｓ○○、甲Ｇ○、甲Ｅ○、甲ｈ○、甲ｑ○○、乙宇○、乙Ｍ○、乙乙○、
地○○各處有期徒刑月拾伍日，如易科罰金均以佰元折算壹日，各褫奪公權壹年
，均緩刑貳年，乙丁○、乙戌○、寅○○、ｑ○○、甲Ｚ○、乙酉○、甲申○、乙Ｊ
○○各處有期徒刑月，如易科罰金均以佰元折算壹日，各褫奪公權壹年，均緩刑
貳年；甲Ｏ○、甲ｔ○、ｖ○○、ｉ○○共同以非法之方法，使投票發生不正確之結
果，均累犯，甲Ｏ○、ｖ○○、ｉ○○各處有期徒刑月拾伍日，如易科罰金均以
佰元折算壹日，均褫奪公權壹年，甲ｔ○處有期徒刑肆月，如易科罰金以佰元折算
壹日，褫奪公權壹年；甲Ｈ○、甲辰○、甲ｆ○、甲ｋ○、甲Ｃ○、Ｗ○○、玄○○
○、ｕ○○、甲ｗ○、莊元、甲巳○、申○○、甲ｊ○、乙Ｃ○、甲Ｎ○、甲甲○
共同以非法之方法，使投票發生不正確之結果未遂，甲Ｈ○、甲辰○、甲ｆ○、甲ｋ
○、林楊橋妹、甲ｗ○、申○○、甲Ｎ○、甲ｊ○、乙Ｃ○各處有期徒刑貳月，如易
科罰金均以佰元折算壹日，各褫奪公權壹年，均緩刑貳年，Ｗ○○、莊元、甲巳
○各處有期徒刑貳月拾伍日，如易科罰金均以佰元折算壹日，各褫奪公權壹年，均
緩刑貳年，ｕ○○處有期徒刑貳月，如易科罰金以佰元折算壹日，褫奪公權壹年，
甲Ｃ○、甲甲○，均累犯，各處有期徒刑月，如易科罰金均以佰元折算壹日，各
褫奪公權壹年；乙黃○、乙玄○、午○○、廖德富、乙壬○共同以非法之方法，使投
票發生不正確之結果未遂，乙黃○、乙玄○、午○○各處有期徒刑貳月拾伍日，如易
科罰金均以佰元折算壹日，各褫奪公權壹年，均緩刑貳年，廖德富、乙壬○各處有
期徒刑貳月，如易科罰金均以佰元折算壹日，各褫奪公權壹年，均緩刑貳年；乙Ｇ
、甲ｂ○、甲ｃ○、甲Ｆ○、甲Ｄ○○、乙巳○共同以非法之方法，使投票發生不正
確之結果，各處有期徒刑月，如易科罰金均以佰元折算壹日，各褫奪公權壹年，
均緩刑貳年。（均牽連犯刑法第二百十四條明知為不實之事項而使公務員登載不實罪
），又維持第一審論處上訴人Ｙ○○（民國○○○年○月○日生，Ｚ0000000
00）共同以非法方法使投票發生不正確之結果，處有期徒刑捌月（牽連犯明知為不
實之事項而使公務員登載不實罪），駁回該Ｙ○○（Ｚ000000000）在第二
審之上訴。（另維持第一審就Ｙ○○（Ｚ000000000）及乙己○被訴行使偽
造私文書部分諭知均無罪之判決，駁回檢察官此部分之第二審上訴）；固非無見。
惟查：(一)原判決於主文第一項諭知：「原判決關於乙戊○等二０五人（如原判決附表
一所載）暨乙己○違反選罷法部分均撤銷」；然原判決附表一所載計二０五人，除已
經死亡並經原判決改判諭知公訴不受理之被告徐文右外，祇剩二０四人，該附表並未
列載被告Ｗ○○，即原判決並未將第一審判決關於Ｗ○○部分撤銷，致第一審判決關
於Ｗ○○部分仍然存在，而原判決於主文第七項竟再論處Ｗ○○共同以非法之方法使
投票發生不正確之結果未遂罪刑，殊屬違誤。(二)原判決於主文第一項諭知：「原判決
關於乙戊○等二０五人暨乙己○違反選罷法部分均撤銷」，惟除徐文右部分外，原判
決就第一審判決關於乙戊○等二０四人妨害投票及乙己○違反選罷法部分撤銷，然理
由欄內未說明其撤銷之理由，自有理由不備之違法。(三)按第二審法院依其審理之結果
，認為第一審判決認定事實及適用法律均無違誤，上訴人之上訴為無理由者，固應依
刑事訴訟法第三百六十八條規定，以判決駁回其上訴，若兩造當事人分別上訴者，一
造上訴為有理由，第二審判決認應撤銷第一審之錯誤判決，此時他造上訴若屬合法上
訴，縱其上訴意旨未能成立，亦應認為有理由，不得另就他造上訴部分予以駁回，否
則形成一案兩判，自屬違法；本件原判決於主文第一項諭知：「原判決關於乙戊○等
二０五人（如原判決附表一所載）部分均撤銷」，依原判決附表一所示，包括Ｙ○○
（Ｚ000000000）在內，再依原判決事實欄記載及理由欄說明，原判決此部
分係撤銷Ｙ○○（Ｚ000000000）所犯刑法第二百十四條使公務員登載不實
罪並牽連犯刑法第一百四十六條第一項以非法之方法使投票發生不正確之結果罪之第
一審判決，但該部分係第一審檢察官及Ｙ○○（Ｚ000000000）分別提起第
二審上訴，原判決既以檢察官之上訴為有理由（原判決於理由欄內漏未說明，然觀其
主文之諭知，應係認檢察官之上訴為有理由），將第一審關於此部分之判決撤銷改判
，則被告Ｙ○○（Ｚ000000000）此部分之上訴若屬合法，亦應認為有理由
，乃原判決竟又駁回Ｙ○○（Ｚ000000000）此部分之第二審上訴（原判決
主文最末項），對同一被告之同一犯罪事實，因上訴人之不同而分別於主文為不同之
諭知，自屬違法。(四)共同正犯應就全部犯罪結果共負責任，共同正犯中之一人，其犯
罪已達於既遂程度者，其他正犯分擔之部分行為，雖在未遂階段，仍應以既遂論科；
原判決認定如其附表所示乙戊○等二０五人間，就本件使公務員登載不實及以非法方
法使投票發生不正確之結果等犯罪，有犯意聯絡及行為分擔，均為共同正犯，然於理
由欄甲｜Ａ｜竟說明：「被告甲Ｈ○、甲辰○、甲ｆ○、甲ｋ○、甲Ｃ○、Ｗ○○
、玄○○○、ｕ○○、甲ｗ○、莊元、甲巳○、申○○、甲Ｎ○、甲甲○、甲ｊ○
、乙Ｃ○等人，為使投票發生不正確結果，業將戶籍遷入保生村，雖嗣後均因故未前
往投票，惟已著手犯罪行為之實施，而未生犯罪之結果，均為未遂犯」（原判決正本
第七十二頁）；有適用法則不當之違誤。(五)按實質上一罪或裁判上一罪之單一性案件
，經審理結果，認一部犯罪已經證明而他部犯罪不能證明，則應就犯罪已經證明部分
，於判決之主文諭知罪刑，就犯罪不能證明部分，僅於判決書之理由欄內加以說明即
可；本件Ｙ○○（Ｚ000000000）及乙己○被訴刑法第二百十六條、第二百
十條行使偽造私文書部分，檢察官於起訴書之所犯法條欄載明此部分與Ｙ○○、乙己
○所犯刑法第一百四十六條第一項妨害投票罪間有方法結果之牽連關係，有檢察官之
起訴書在卷可稽，顯屬裁判上一罪之單一性案件，而第一審判決就上述妨害投票部分
，經審理結果，認罪證明確，予以論處罪刑，就行使偽造私文書部分，認犯罪不能證
明，另諭知無罪，就裁判上一罪之單一性案件，分別為論處罪刑及諭知無罪，顯然違
誤，原判決未予糾正，就妨害投票部分撤銷改判，仍論處妨害投票罪，就行使偽造私
文書部分則維持第一審諭知無罪之判決，駁回檢察官在第二審之上訴，亦有違誤。綜
上，或係檢察官、Ｙ○○（Ｚ000000000）上訴意旨所指摘，或係本院得依
職權調查之事項，應認原判決關於如後附表所示甲Ｘ○等二百零六人部分均有撤銷發
回之原因。至原判決其他有裁判上一罪關係部分（包括Ｙ○○、乙己○被訴行使偽造
私文書部分），基於審判上不可分之原則，均應一併發回。
據上論結，應依刑事訴訟法第三百九十七條、第四百零一條，判決如主文。
中      華      民      國    九十一    年      九      月    二十七    日
                              最高法院刑事第一庭
                                  審判長法官  施  文  仁
                                        法官  林  永  茂
                                        法官  蕭  仰  歸
                                        法官  張  清  埤
                                        法官  呂  永  福
      右正本證明與原本無異
                                              書  記  官
中      華      民      國    九十一    年      十      月      四      日
                                                                       Ｋ
附表
甲Ｘ○、Ｙ○○（Ｚ000000000）、甲Ｊ○、乙宙○、Ｍ○○、天○○、甲
Ｈ○、甲辰○、ｔ○○、ｑ○○、甲亥○○、ｙ○○、乙Ｄ○、乙Ｅ○、ｍ○○、ｎ
○○、卯○○、ｘ○○、乙丁○、甲酉○、乙酉○、甲ｌ○○、甲丁○○、ａ○○、
丙○○、甲ｄ○、乙寅○、甲ｆ○、甲ｋ○、甲Ｃ○、甲ａ○、甲Ｏ○、Ｊ○○、ｓ
○○、Ｗ○○（原判決附表一漏未記載）、甲天○、甲乙○○、ｄ○、Ｑ○○、乙未
○、Ｐ○○、甲宇○、Ｂ○○、Ｋ○○○、甲ｇ○、甲ｏ○○、甲ｕ○、甲ｘ○○、
乙丙○、Ｏ○○、乙Ｏ○、壬○○、甲卯○、甲ｐ○、Ｖ○○、甲子○○、甲寅○○
、甲ｚ○、ｂ○○、ｚ○○○、Ｎ○○、Ｌ○○、玄○○○、宇○○、、ｃ○○、乙
Ｎ○、乙甲○、甲Ｉ○、亥○○、ｕ○○、甲Ｙ○、Ｓ○○、乙Ｂ○、乙戌○、甲ｅ
○、乙卯○、乙丑○、子○○、田亭芳（原名庚○○）、Ｉ○○、甲Ｇ○、甲Ｅ○、
乙Ｋ○、乙Ｉ○○、甲ｗ○、癸○○、丑○○○、甲Ｔ○、甲Ｗ○、Ｔ○○、甲癸○
○（上訴狀誤為徐黃梅）、甲宙○、甲丙○、甲戌○、甲ｖ○、甲ｈ○、甲ｑ○○、
丁○○、ｗ○○、甲Ｋ○、甲ｔ○、乙地○、乙天○○、乙宇○、ｒ○○、乙亥○、
乙Ｌ○、甲Ｚ○、甲ｒ○、乙○○、甲Ｌ○、甲Ｂ○、ｖ○○、ｊ○○、己○○、ｈ
○○、ｉ○○、劉孟奇（原名劉万對）、乙Ｍ○、乙乙○、Ｃ○○、宙○○、辰○○
、戊○○、未○○、甲Ｑ○、ｌ○○、ｋ○○、酉○○、戌○○、甲辛○○、ｇ○○
、甲午○、甲己○○、Ｘ○○、Ｚ○○、乙申○、乙癸○、Ｒ○○、Ｙ○○（Ｚ00
0000000）、甲Ｍ○、乙子○、甲Ｐ○、Ｆ○○、甲庚○、莊元、甲巳○、
Ａ○○、辛○○、巳○○、甲Ｕ○、甲ｓ○○、地○○、Ｄ○○、甲Ｓ○、寅○○、
乙Ａ○、甲Ｒ○、甲Ａ○○、甲未○、甲壬○、甲○○、甲ｙ○、甲玄○、Ｈ○○、
甲黃○、甲Ｖ○、乙午○、黃○○、乙庚○、ｅ○○、乙辛○、申○○、甲ｉ○、甲
ｊ○、Ｕ○○、甲地○、ｐ○○、ｏ○○、乙戊○、甲申○、甲戊○○、甲ｍ○、乙
Ｃ○、甲Ｎ○、甲ｎ○、Ｇ○○、乙Ｈ○、乙Ｊ○○、甲甲○、Ｅ○○、乙Ｆ○、ｆ
○○、甲丑○○、乙黃○、乙玄○、廖德富（原名乙辰○）、午○○、乙Ｇ、甲ｂ○
